en: Bag type: Saddlebag; Tail bag; Tank bag; Tool bag; Other
fi: Laukkutyyppi: Satulalaukku; Takalaukku; Tankkilaukku; Työkalupakki; Muu
nl: Tastype: Zadeltas; Staartzak; Tanktas; Gereedschapstas; Andere
hr-HR: Vrsta torbe: Torbica u obliku sedla; Torba za motocikl; Torba za spremnik; Torba za alat; Ostalo
ko: 백 유형: 새들백; 테일백; 탱크백; 공구 가방; 기타
tr: Çanta Tipi: Heybe; Kuyruk çantası; Depo çantası; Alet çantası; Diğer
ja: バッグタイプ: サドルバッグ; テイルバッグ; タンクバッグ; ツールバック; その他
ru: Тип сумки или кофра: Седельная сумка; Сумка на багажник; Сумка на бак; Сумка для инструментов; Другое
th: ประเภทกระเป๋า: กระเป๋าใต้อาน; กระเป๋าท้ายรถ; กระเป๋าติดถังน้ำมัน; กระเป๋าเครื่องมือ; อื่นๆ
hu: Táska típusa: Nyeregtáska; Motoros túratáska; Tanktáska; Szerszámtáska; Egyéb
it: Tipo di borsa: Bisaccia; Borsa posteriore; Borsa da serbatoio; Borsa porta-attrezzi; Altro
el: Τύπος τσάντας: Σάκος σέλας; Σάκος για την ουρά της μοτοσικλέτας; Σάκος για το ντεπόζιτο; Τσάντα εργαλείων; Άλλο
es: Tipo de maleta: Alforja; Bolsa de lona; Bolsa de depósito; Bolsa de herramientas; Otros
nb: Vesketype: Salveske; Bakveske; Tankveske; Verktøyveske; Annet
sl-SI: Vrsta torbe: Polkrožna torbica; Torbica za na zadek motorja; Tank torba; Torba za orodje; Drugo
bg-BG: Тип чанта: Дисаги; Чанта за мотоциклет; Чанта за резервоар; Чанта за инструменти; Други
zh-TW: 包型: 機車包; 後座包; 坦克包; 工具袋; 其他
sk-SK: Typ tašky: Sedlová taška; Taška na motocykel; Tankvak; Taška na náradie; Iné
de: Taschentyp: Saddlebag; Hecktasche; Tanktasche; Werkzeugtasche; Sonstiges
pt-BR: Tipo de bolsa: Alforje; Bolsa de cauda; Bolsa tanque; Bolsa para ferramentas; Outro
cs: Typ brašny: Sedlová brašna; Brašna za sedadlo; Brašna na nádrž; Brašna na nářadí; Jiné
ro-RO: Tip geantă: Saddlebag; Geanta moto spate; Geanta moto de rezervor; Geanta de scule; Altele
vi: Loại túi: Túi yên; Túi để đuôi yên; Túi cài bình xăng; Túi dụng cụ; Khác
pl: Typ worka: Torba na siodło; Torba na ogon; Torba na zbiornik; Torba na narzędzia; Inne
fr: Type de coffre: Saddlebag; Sac de queue; Sacoche de réservoir; Sacs à outils; Autre
pt-PT: Tipo de saco: Alforje; Bolsa traseira; Bolsa tanque; Bolsa de ferramentas; Outro
da: Tasketype: Sadeltaske; Haletaske; Tanktaske; Værktøjstaske; Andet
sv: Väsktyp: Sadelväska; Svankväska; Tankväska; Verktygsväska; Övrigt
lt-LT: Krepšio tipas: Balno formos; Galinis krepšys; Bako krepšys; Įrankių krepšys; Kita
zh-CN: 包类型: 挂包; 尾包; 箱包; 工具包; 其他